【裁判字號】    85,台上,3662
【裁判日期】    850726
【裁判案由】    違反麻醉藥品管理條例
【裁判全文】
最高法院刑事判決                              八十五年度台上字第三六六二號
    上訴人  甲○○
右上訴人因違反麻醉藥品管理條例案件，不服台灣高等法院中華民國八十四年十月二
十七日第二審判決（八十四年度上訴字第四四四五號，起訴案號：台灣板橋地方法院
檢察署八十三年度偵字第二二七三、二三三五、四六二三號），提起上訴，本院判決
如左：
    主  文
上訴駁回。
    理  由
按刑事訴訟法第三百七十七條規定：上訴於第三審法院，非以判決違背法令為理由，
不得為之。是提起第三審上訴，應以原判決違背法令為理由，係屬法定要件。且必須
依據卷內資料為具體之指摘，並足據以辨認原判決已具備違背法令之形式，始屬相當
。本件上訴人甲○○上訴意旨略稱：(一)原判決僅憑同案被告李美玉、應志萍之供證，
即遽予認定上訴人犯有非法販賣化學合成麻醉藥品罪行，但上訴人既非在販賣安非他
命時為警查獲，能否僅憑李、應二人之供述，即論處上訴人罪刑，非無疑問。(二)況李
美玉、應志萍二人於警訊及偵、審中關於購買安非他命之人、時、地之供述，前後不
一而有嚴重瑕疵，顯不足採為犯罪證據，原判決仍據以論處罪刑，自有違證據法則，
請撤銷發回更審云云。惟查：(一)原判決依憑李美玉於警訊、偵、審中及應志萍在偵查
中之供證與指認，上訴人供承000－000000號行動電話為其所有（見一審訴
緝卷第二七頁反面），及上訴人亦有吸用化學合成麻醉藥品安非他命之事實（見二六
八八○號偵卷第五頁正面）等證據，資以認定上訴人犯有麻醉藥品管理條例第十三條
之一第二項第一款之非法販賣化學合成麻醉藥品罪。其非法持有安非他命之低度行為
為非法販賣之高度行為所吸收，不另論罪。多次犯行，時間緊接，犯罪構成要件相同
，顯係基於概括犯意，反覆實施，應依連續犯論以一罪並加重其刑，因認第一審判決
論上訴人以連續非法販賣化學合成麻醉藥品罪，處有期徒刑伍年肆月，為無不合，予
以維持，駁回上訴人在第二審關於此部分之上訴，已詳其憑據及認定之理由。並以
上訴人否認非法販賣安非他命，辯稱：伊從未販賣安非他命，李美玉是向「張大哥」
購買，又李美玉因與伊吵架，離開台北，隨意向警方誣指伊販賣安非他命，為卸責之
詞，不足採取。復以公訴意旨另稱：上訴人除非法販賣安非他命予李美玉外，尚以0
000000號電話作為聯絡工具，非法販賣安非他命予應志萍等人云云。但經調查
證據之結果，認此部分之犯罪不能證明，因公訴人認與前開科刑部分有連續犯關係，
以裁判上一罪提起公訴，故就此部分不另為無罪之諭知，在理由內詳予指駁及說明。
從形式上觀察，並無上訴意旨所指違背法令之情形。按事實之認定、證據之取捨及證
據證明力之判斷。乃事實審法院之職權，茍無違反經驗法則及論理法則，自難指為違
法。原判決認定上訴人犯有非法販賣化學合成麻醉藥品罪行，已詳述其憑據，核與證
據法則尚無違背。李美玉關於上訴人非法販賣安非他命時間、地點之供述，雖略有出
入，然係因時隔數月，記憶不清所致，仍無礙本件事實之認定，原判決已說明其理由
，並無理由不備之違法。至應志萍原即供證李美玉確有向上訴人買受安非他命，非謂
其自己向上訴人買受安非他命，其前後供述如一（見二二七三號偵卷第八頁正面、第
三二頁反面），上訴意旨指應志萍之供述前後不一，不無誤會。又李美玉、應志萍之
供述，既與事實相符，原判決採為上訴人之犯罪證據，適用法則亦無違誤。上訴意旨
，徒就原判決已說明事項或原審採證認事之職權行使任意指摘，且單純為事實上之爭
執，自非適法之第三審上訴理由，其上訴違背法律上之程式，應予駁回。
據上論結，應依刑事訴訟法第三百九十五條前段，判決如主文。
中      華      民      國    八十五    年      七      月    二十六    日
                              最高法院刑事第二庭
                                  審判長法官  施  文  仁
                                        法官  陳  炳  煌
                                        法官  張  淳  淙
                                        法官  洪  文  章
                                        法官  花  滿  堂
      右正本證明與原本無異
                                              書  記  官
中      華      民      國    八十五    年      七      月     三十     日


司法院資訊處製作；財團法人民間司法改革基金會備份。
